臺灣高等法院刑事判決　　　　　　　 100年度上易字第2446號
上　訴　人
即　被　告　陳冠良
上列上訴人即被告因詐欺等案件，不服臺灣臺北地方法院100年
度易字第1952號，中華民國100年9月19日第一審判決（起訴案號
：臺灣臺北地方法院檢察署100年度偵緝字第1027號），提起上
訴，本院判決如下：
    主  文
上訴駁回。
    理  由
一、依刑事訴訟法第350條、第361條、第362條、第367條規定，
    不服地方法院之第一審判決而上訴者，須提出上訴書狀，並
    應敘明具體理由，為上訴必備之程式；其所提出之書狀未敘
    述上訴理由，或僅曾以言詞陳述上訴理由者，均應於上述期
    間屆滿後20日內補提理由書於第一審法院。第一審法院經形
    式審查，認逾期未補提上訴理由者，應定期間先命補正；逾
    期未補正者，為上訴不合法律上之程式，應以裁定駁回。倘
    已提出上訴理由，但所提非屬具體理由者，則由第二審法院
    以上訴不合法律上之程式，判決駁回。而所謂具體理由，必
    係依據卷內既有訴訟資料或提出新事證，指摘或表明第一審
    判決有何採證認事、用法或量刑等足以影響判決本旨之不當
    或違法，而構成應予撤銷之具體事由，始克當之；倘僅泛言
    原判決認定事實錯誤、違背法令、量刑失之過重或過輕，而
    未依上揭意旨指出具體事由，或形式上雖已指出具體事由，
    然該事由縱使屬實，亦不足以認為原判決有何不當或違法者
    ，皆難謂係具體理由，俾與第二審上訴制度旨在請求第二審
    法院撤銷、變更第一審不當或違法之判決，以實現個案救濟
    之立法目的相契合，並節制濫行上訴（最高法院97年度台上
    字第892號判決參照）。是以上訴人之上訴書狀或補提之上
    訴理由書，雖有敘述上訴理由，惟並未具體敘述第一審判決
    有上述違法、不當情形，或形式上雖已指出具體事由，然該
    事由縱使屬實，亦不足以認為原判決有何不當或違法者，即
    與未敘述具體理由無異，其所為上訴，即不符合上訴之法定
    要件。
二、本件上訴人即被告陳冠良不服原判決，上訴狀理由略以：被
    告陳冠良因詐欺案被地方法院判處有期徒刑共3年4月，及保
    安處分強制工作一期，實在過重。被告從被抓後就供承不諱
    ，再說被告在外確實有工作，也提出證明，但法院未去調查
    、查證，卻判我保安處分強制工作一期，被告實在不服，依
    法提起上訴，請求鈞長能給予被告重新審判，一個自新機會
    ，從輕量刑云云。
三、本件原判決認定上訴人即被告陳冠良犯詐欺取財罪，業據被
    告陳冠良於99年10月11日偵查中（見99年度偵緝字第1934號
    卷第58-59頁）及原審100年8月29日審理時均供承不諱（見
    原審卷第91頁至第93頁），並經證人即告訴人陳思翰、黃迺
    聖、張元鴻、羅渝鈞、林肇禮、廖建良、陳偉強指訴綦詳（
    證人陳思翰部分，臺北地檢署99年度偵字第10143號卷第8頁
    至第12頁、第55頁、第56頁、第75頁、第76頁參照；證人黃
    迺聖部分，臺北地檢署99年度偵字第18303號卷第4頁至第6
    頁參照；證人張元鴻部分，臺北地檢署99年度偵字第18680
    號卷第12頁至第14頁參照；證人羅渝鈞部分，臺北地檢署99
    年度偵字第19226號卷第6頁至第8頁參照；證人林肇禮部分
    ，臺北地檢署99年度偵字第19980號卷第4頁、第24頁、第25
    頁參照；證人廖建良部分，臺北地檢署99年度偵字第21606
    號卷第3頁至第5頁參照；證人陳偉強部分，臺北地檢署99年
    度偵字第21806號卷第5頁至第7頁參照），並有臺北市政府
    警察局中正第一分局搜索扣押筆錄、扣押物品清冊、奇摩拍
    賣網站網頁列印資料等件為證（臺北地檢署99年度偵字第
    10143號卷第13頁至第16頁、第24頁至第27頁，99年度偵字
    第18680號卷第17頁至第23頁、99年度偵字第21806號卷第9
    頁至第12頁參照）；並認被告構成累犯，判處被告犯詐欺罪
    共7罪，各處有期徒刑7月，並定其應執行有期徒刑3年4月，
    並應於刑之執行前，令入勞動處所強制工作3年。經核原審
    認事用法並無違誤。
四、被告上訴意旨以：原判決判刑過重；其已供承不諱，在外確
    實有工作，也提出證明，法院未去調查、查證，卻判保安處
    分強制工作云云。惟按量刑輕重，係屬事實審法院得依職權
    自由裁量之事項，苟其量刑已以行為人之責任為基礎，並斟
    酌刑法第57條各款所列情狀，而未逾越法定刑度或有濫用權
    限情事，即不得任意指為違法（最高法院75年台上字第7033
    號判例、98年度台上字第5002號判決意旨參照）。本件原審
    量刑時，已審酌被告係受徒刑之執行完畢後，5年內故意再
    犯本件之累犯，依法加重其刑，及被告素行不佳，除本案多
    次犯行外，復多次以本案相同手法犯詐欺等案件，迭經判處
    罪刑確定而入監執行，猶不知悔改，再於短短5月內為本件7
    次詐欺犯行，顯見被告係賴詐欺所得財物換取金錢生活，堪
    認其有恃財產犯罪維生之犯罪習慣，足認有矯治其惡習、培
    育其正確觀念、性格，俾其能於將來刑滿重返社會時，不再
    重蹈覆轍，使之將來能適應社會生活等一切情狀而予以量刑
    及宣告強制工作之保安處分，核並無輕重失衡或違法不當之
    處。關於被告於審理中尚知坦承犯行乙節，亦經原判決審酌
    敘明於量刑理由中（見原判決第6頁），原審既已就量刑詳
    為審酌並說明其理由，且未逾越法定刑度，復無濫用自由裁
    量之權限，自無違法或不當可言。至被告上訴意旨所稱：其
    在外確實有工作，也提出證明，法院未去調查、查證云云，
    惟被告於原審僅自承：「我做錯事情我承認處罰，這是我應
    該的，但我現在已經強制工作準備報名水電班，請鈞院從輕
    量刑讓我找到好工作」等語（見原審卷第92頁反面）；且查
    被告於99年9月15日即入監，因另案判決確定於100年6月29
    日入泰源技訓所執行保安處分，亦有本院前案紀錄表可稽；
    況本案保安處分審酌重在被告除本案犯行外，復多次以本案
    相同手法犯詐欺等案件，迭經判處罪刑確定而入監執行，猶
    不知悔改，再於短短5個月內為本件7次詐欺犯行，顯見被告
    係賴詐欺所得財物換取金錢生活，堪認其有恃財產犯罪維生
    之犯罪習慣，原審依刑法第90條之規定，對被告為令入勞動
    處所強制工作之宣告，於法並無不合，被告辯稱其在外確實
    有工作云云，縱係屬實，亦不足以認為原判決宣示強制工作
    有何不當或違法。綜上所述，被告提起本件上訴，並未提出
    新事證，指摘或表明第一審判決有何採證認事、用法或量刑
    等足以影響判決本旨之不當或違法，而構成應予撤銷之具體
    事由，僅泛言原判決強制工作部分量刑過重，而未依上揭意
    旨指出具體事由，不足以認為原判決有何不當或違法，自非
    適法之上訴理由。揆諸上揭意旨，本件上訴顯不合法定程式
    ，應予駁回，並不經言詞辯論為之。
五、據上論斷，應依刑事訴訟法第367條前段、第372條，判決如
    主文。
中    華    民    國   100    年    12    月    19    日
                  刑事第六庭審判長法  官  邱同印
                                  法  官  黃惠敏
                                  法  官  吳淑惠
以上正本證明與原本無異。
不得上訴。
                                  書記官  陳紀語
中    華    民    國   100    年    12    月    19    日